Alejandro Salazar Molina

PERFIL PROFESIONAL

Profesional en Comunicación Social y Periodismo con experiencia en creación de estrategias de comunicación interna y externa, desarrollo y redacción de contenidos para el posicionamiento en medios de comunicación, creación materiales de uso interno, conocimientos en analítica de datos, al igual que en lenguajes Python y R, encargado del seguimiento de KPI'S y creación de informes mensuales y anuales. Con alta capacidad para la asistencia a diferentes proyectos y las relaciones públicas. Interés en los temas sociales, la tecnología, data insights, la comunicación para el cambio social, la construcción de paz, la cooperación internacional, los Objetivos de Desarrollo Sostenible, el marketing, la creación de marca y la economía.

Experiencia Laboral

GJ Comunicaciones

Octubre 2021 - presente

Senior Account Executive

Encargado de cumplir y dar seguimiento a los diferentes requerimientos de los clientes del área de brands de la agencia con el fin de apoyar sus planes de comunicación interna y externa, diseñando propuestas para sus lanzamientos y aperturas, comunicando los hitos de cada marca a través de herramientas como las redes sociales, los medios de comunicación, los eventos e influencer marketing, encargado del seguimiento de los KPI's v la realización de informes.

Edelman

Marzo 2021 - Agosto 2021

Account Executive

En Edelman apoyé la creación de estrategias de comunicación interna y externa que impulsaron al posicionamiento de diferentes clientes y sus objetivos de negocio. Entre mis labores gestioné acciones de comunicación para el lanzamiento de nuevas tiendas y productos apoyado en influencer marketing, asimismo, contacté a medios de comunicación con el fin de generar free press y fortalecer el relacionamiento de los voceros de las marcas con los generadores de opinión del país. También, me encargué de la realización de informes mensuales y anuales sobre la gestión de cada cuenta. Además, en situaciones de crisis con el apoyo de mis compañeros generamos ideas e insights para cuidar la reputación de los clientes y contar con mensajes reactivos cuando fuesen necesarios. Clientes atendidos: Nubank, Starbucks, Domino's, Spotify, SES y Espacolaser.

McCann Ericksonn

Enero 2019 - Marzo 2021

Junior Associate

Implementación y ejecución de los planes de comunicación interna y externa de diferentes clientes, desarrollo de contenidos de prensa para las marcas con el objetivo de dar a conocer sus proyectos en medios de comunicación, gestión relaciones públicas, creación de informes y reportes mensuales, apoyo a la oficina de comunicaciones de cada cliente, posicionamiento de marca y relacionamiento con públicos de interés. Clientes atendidos: Primax Colombia S.A (antigua ExxonMobil), Facultad de Administración de la Universidad de los Andes, The MBA Tour, Hero Motos, IBM, Aon, Ericsson y oBoticário.

Agencia Española de Cooperación Internacional para el Desarrollo febrero 2018 - agosto 2018

Practicante

Asistir al departamento de comunicaciones de la Agencia, manejo de las redes sociales y la página web, realización de diferentes diseños y materiales requeridos para la visibilidad de los proyectos de la AECID, desarrollo de comunicados de prensa, monitoreos de medios, reportes de redes sociales y seguimiento al protocolo de visibilidad en las actividades llevadas a cabo por terceros apoyados por la Cooperación Española.

Manos Visibles ONG

abril 2017 - diciembre 2017

Community manager

Apoyo a la construcción de estrategias de comunicación para la divulgación y promoción de los diferentes programas y proyectos que adelanta la Corporación, ejecución de las campañas de comunicación planteadas, generación de contenidos y productos.

EDUCACIÓN

2022 - presente Maestría en Analítica de Datos Universidad Central
2013 - 2019 Pregrado en Comunicación Social y Periodismo Universidad Central

SKILLS

- Inglés B2
- Relacionamiento con medios de comunicación y periodistas
- Conocimiento en lenguajes de programación como Python y R.
- Influencer marketing
- Redacción y creación de reportes
- Desarrollo de contenidos para redes sociales como parrillas
- Seguimiento de KPI's y objetivos de negocio
- Entrenamiento de voceros, creación de mensajes clave, planes de comunicación, estrategias branded y unbranded.
- Monitoreo de medios

Referencias personales

Se entregarán por solicitud.

Última actualización: marzo 5 de 2023